# 请教陈老师及各位同行，关于长期股权投资问题

提问人：ooyyz 时间：2021-11-12 16:19:39
现行会计准则的有关长期股权投资的权益法核算，不分同控和非同控，那么，下述案例如何处理？
母公司持有我公司100%股权，母公司持有A公司70%股权，我公司持有A公司30%股权。显然，母公司控制A公司，我公司对A公司不必然存在共同控制或重大影响。那么，我公司持有的A公司股权，按成本法核算，还是按权益法核算？还是应该作为其他权益工具投资核算？

回答人：chenyiwei
由于本公司原本就是母公司的全资子公司，是母公司的天然一致行动人，因此虽然持股30%，但可以合理预见到对A公司并无重大影响，建议本企业对所持有的C公司股权按金融资产核算。

提问人：13309093133glj 时间：2021-11-14 23:12:47
同问陈老师，若母公司持有A公司90%股权，我公司持有A公司10%股权，我公司持有A的股权，列什么会计科目

回答人：chenyiwei
默认为以公允价值计量且其变动计入损益的金融资产，列报其他非流动金融资产；也可能可以在初始确认时指定为以公允价值计量且其变动计入其他综合收益的权益工具投资（列报为其他权益工具投资）。